臺灣高等法院臺南分院刑事判決　　　　　　　　九十三年度上訴字第七五二號　Ａ
　　　上　訴　人
　　　即　被　告　甲　○　○
右上訴人因違反槍砲彈藥刀械管制條例案件，不服臺灣雲林地方法院九十三年度訴字
第四一一號中華民國九十三年八月十七日第一審判決（起訴案號：臺灣雲林地方法院
檢察署九十三年度偵字第二二二０號），提起上訴，本院判決如左：
      主      文
上訴駁回。
      事      實
一、甲○○曾於民國（下同）八十八年因公共危險及過失傷害等案件，經臺灣雲林地
    方法院分別判處有期徒刑五月、五月，定應執行刑為有期徒刑八月確定，於八十
    九年二月十六日易科罰金執行完畢。詎其猶不知悔改，於九十三年二月間某日，
    在雲林縣虎尾鎮中正國小對面夜市之貨櫃屋，向不詳姓名、年籍之人，以新台幣
    （下同）一萬一千多元之價格，購得具殺傷力之二氧化碳空氣長槍一支（槍枝管
    制編號：0000000000）、二氧化碳金屬動力氣一瓶、金屬子彈發射套
    一枚，其即未經許可持有上開空氣長槍，並藏放於家中。嗣於九十三年五月十八
    日晚間七時十分許，在雲林縣斗南鎮○○里○○路十五號前，車牌號碼５Ｍ─４
    ３７９號自小客車內，為警查獲，並扣得二氧化碳空氣槍一支、二氧化碳金屬動
    力氣一瓶、金屬子彈發射套一枚及ＢＢ彈一包。
二、案經雲林縣警察局斗南分局報請臺灣雲林地方法院檢察署檢察官偵查起訴。
      理      由
一、訊據上訴人即被告甲○○於原審及本院審理中均坦承確有於右揭時地持有二氧化
    碳空氣長槍一支（槍枝管制編號：0000000000）、二氧化碳金屬動力
    氣一瓶、金屬子彈發射套一枚之事實，惟於本院審理中辯稱「伊不知道上開空氣
    長槍有殺傷力」云云。經查：
  (一)右揭犯罪事實已據被告甲○○於原審坦白承認，並有二氧化碳空氣長槍一支、二
    氧化碳金屬動力氣一瓶、金屬子彈發射套一枚扣案可證。
  (二)上開二氧化碳空氣長槍經內政部警政署刑事警察局鑑定結果，認係玩具空氣長槍
    ，以外接中型鋼瓶內氣體為發射動力，經試射，其發射物之單位面積動能分別為
    四十七．六八、四十七．六八、四十八．二一焦耳＼平方公分。而據日本科學警
    察研究所之研究結果，彈丸單位面積動能達二十焦耳＼平方公分即足以穿入人體
    皮肉層，是上述空氣長槍一枝，具有殺傷力，亦有該局九十三年六月七日刑鑑字
    第０九三０一０九九八八號槍彈鑑定書一份在卷可稽。
  (三)依上所述，被告於原審自白後又於本院審理中辯稱不知上開空氣長槍有殺傷力云
    云，純係飾卸之詞，不足採信，本件事證明確，被告之犯行應堪認定。
二、核被告甲○○所為，係犯槍砲彈藥刀械管制條例第八條第四項未經許可持有空氣
    槍罪。被告於八十八年因公共危險及過失傷害等案件，經經臺灣雲林地方法院分
    別判處有期徒刑五月、五月，並定應執行刑為有期徒刑八月確定，於八十九年二
    月十六日易科罰金執行完畢，有其臺灣高等法院被告全國前案紀錄表一份在卷可
    按。被告於有期徒刑執行完畢後，五年內再犯本件有期徒刑以上之罪，為累犯，
    應依刑法第四十七條之規定加重其刑。
三、原審適用槍砲彈藥刀械管制條例第八條第四項，刑法第十一條前段、第四十七條
    、第四十二條第二項之規定，並參酌被告購買上開槍枝之目的係在揮趕柚子園中
    之斑鳩，持有期間並未持以犯案或向他人炫耀，顯見被告尚非兇殘之人，犯後坦
    承犯行，深具悔意，犯後態度良好等一切情狀，量處有期徒刑一年二月，併科罰
    金新台幣三萬元，並就罰金部分諭知易服勞役之折算標準。又以扣案之二氧化碳
    空氣長槍一支、二氧化碳金屬動力氣一瓶及金屬子彈發射套一枚為違禁物，應依
    刑法第三十八條第一項第一款宣告沒收。至扣案之ＢＢ彈一包，為直徑六ｍｍ之
    塑膠彈丸，並無殺傷力，爰不另為沒收之宣告等情。本院經核其認事用法，均無
    不當，量刑亦稱妥適。被告上訴意旨，猶執前詞，否認犯罪，為無理由，應予駁
    回。
據上論斷，應依刑事訴訟法第三百六十八條，判決如主文。
本案經檢察官李傳來到庭執行職務。
中    華    民    國      九十三      年      十      月      二十      日
                                  臺灣高等法院臺南分院刑事第五庭
                                      審判長法官  楊    明    章
                                            法官  戴    勝    利
                                            法官  顏    基    典
右正本證明與原本無異。
如不服本判決，應於判決送達後十日內向本院提出上訴狀，其未敘述理由者並應於提
出上訴狀後十日內向本院補提理由書（應附繕本)。
                                      法院書記官  呂    嘉    文
中    華    民    國      九十三      年      十      月      二十一    日
附錄法條：
槍砲彈藥刀械管制條例第八條：
未經許可，製造、販賣或運輸鋼筆槍、瓦斯槍、麻醉槍、獵槍或空氣槍者，處五年以
上有期徒刑，併科新台幣一千萬元以下罰金。
未經許可，轉讓、出租或出借前項所列槍枝者，處三年以上十年以下有期徒刑，併科
新台幣七百萬元以下罰金。
意圖供自己或他人犯罪之用，而犯前二項之罪者，處無期徒刑或七年以上有期徒刑，
併科新台幣一千萬元以下罰金。
未經許可，持有、寄藏或意圖販賣而陳列第一項所列槍枝者，處一年以上七年以下有
期徒刑，併科新台幣七百萬元以下罰金。
第一項至第三項之未遂犯罪之。
